【裁判字號】    89,上易,121
【裁判日期】    890229
【裁判案由】    傷害
【裁判全文】
臺灣高等法院高雄分院刑事判決                    八十九年度上易字第一二一號
    上訴人  台灣高雄地方法院檢察署檢察官
    上訴人
    即被告      丙○○
右上訴人因被告傷害案件，不服臺灣高雄地方法院八十八年度易字第四三七八號中華
民國八十八年十一月九日第一審判決（起訴案號：臺灣高雄地方法院檢察署八十八年
度偵字第二○五○四號），提起上訴，本院判決如左：
      主      文
上訴駁回。
丙○○緩刑貳年。
      事實及理由
一、本案經本院審理結果，認第一審判決認事、用法及量刑均無不當，應予維持，並
    引用第一審判決書記載之事實、証据及理由如附件。
二、被告丙○○於本院審理時已坦承有與告訴人甲○○發生爭執及用手強制甲○○雙
    手、拉扯等情，而甲○○確因之受有臉部撕裂傷、雙手分別受有前述之傷，足証
    被告丙○○確有傷害行為。原判決認事用法並無不合，量刑亦屬適當，檢察官据
    告訴人聲請上訴指摘原判決量刑過輕，被告丙○○上訴否認傷害，均為無理由，
    均應予駁回。
三、查被告丙○○並無前科未曾受有期徒刑以上刑以上刑之宣告，此有臺灣高雄地方
    法院檢察署刑案資料查註記錄表可稽，被告丙○○嗣後已與告訴人和解，有和解
    書可憑，其經此次偵、審程序及判刑教訓，當知所警惕而無再犯之虞，本院認其
    所宣告之刑，以暫不執行為適當，爰併予宣告緩刑貳年，以啟自新。
四、據上論斷，應依刑事訴訟法第三百七十三條、第三百六十八條、刑法第七十四條
    第一款，判決如主文。
本案經檢察官邱榮藏到庭執行職務。
中    華    民    國        八十九      年      二      月    二十九    日
                              臺灣高等法院高雄分院刑事第九庭
                                  審判長法官  張乙松
                                        法官  任森銓
                                        法官  張盛喜
右正本證乙與原本無異。
不得上訴。
                                      書記官  鄭翠芬
中    華    民    國        八十九      年      三      月      二      日
附錄本判決論罪之法條：
刑法第二百七十七條第一項
傷害人之身體或健康者，處三年以下有期徒刑，拘役或一千元以下罰金。
                                                                    Ｈ
附件
臺灣高雄地方法院刑事判決                        八十八年度易字第四三七八號
    公訴人  臺灣高雄地方法院檢察署檢察官
    被  告  丙○○  男四十二歲（民國○○○年○○月○日生）
                    身分證統一編號：Ｚ000000000號
                    住高雄市三民區○○○路一七九之一號九樓
右列被告因傷害案件，經檢察官提起公訴（八十八年度偵字第二○五○四號），本院
判決如左︰
    主  文
丙○○傷害人之身體，處拘役貳拾日，如易科罰金，以參佰元折算壹日。
    事  實
一、丙○○與甲○○為同住於高雄市三民區○○○路一七九之一號大樓之九樓與四樓
    之住戶，丙○○於民國八十八年八月十三日下午二時四十分許，因恐正在上揭大
    樓十樓（起訴書誤載為高雄市三民區○○○路一七九號四樓）為該住戶打掃陽臺
    之甲○○用水清掃會致水順勢流入其位於九樓住家之陽臺，遂至十樓與甲○○理
    論進而發生爭吵後，丙○○竟基於傷害之故意，而與甲○○互毆（甲○○傷害部
    分未據告訴），致甲○○受有臉部撕裂傷、左手兩處擦傷各四．五公分×二．五
公分及八公分×二公分、右手四處擦傷各二．五公分×０．五公分、四公分×一
    公分、二．五公分×０．五公分、二．五公分×０．五公分等傷害。
二、案經甲○○訴請臺灣高雄地方法院檢察署檢察官偵查起訴。
    理  由
一、訊據被告固坦承有於右揭時地與告訴人甲○○因清掃方式發生爭執，惟矢口否認
    有傷害之犯行，辯稱：他並未出手毆打甲○○，僅於甲○○用腳踢他時，才抓住
    甲○○之雙手云云。然查，右揭事實，業據告訴人甲○○於偵查中及本院審理時
    指訴綦詳，參以被告於當天確有與甲○○發生爭執及用手強制甲○○雙手等情，
    已據被告供認無誤，而甲○○確因之受有臉部撕裂傷、雙手分別受有前述擦傷之
    事實，此有驗傷診斷書一紙附卷可資佐證，足徵告訴人所為指述，應屬實在，堪
    可信採。被告所辯前揭情詞，要屬事後卸責之詞，非可採信，事證乙確，被告犯
    行洵堪認定。
二核被告所為，係犯刑法第二百七十七條第一項之傷害罪。審酌被告與告訴人甲○
    ○兩人為同住一大樓之鄰居，僅因對打掃方式意見不合，一時發生爭執，進而互
    毆，亦有受傷，及其犯後態度等一切情狀，量處如主文所示之刑，並諭知易科罰
    金之折算標準。
三、被告與告訴人於本案言詞辯論後，分別又具狀聲請調查證據，經核無再開辯論，
    再予傳喚證人之必要，附此敘乙。
據上論斷，應依刑事訴訟第二百九十九條第一項前段，刑法第二百七十七條第一項、
第四十一條，罰金罰鍰提高標準條例第一條、第二條，判決如主文。
中      華      民      國    八十八    年     十一     月      九      日
                                    臺灣高雄地方法院刑事第三庭
                                        法  官  黃  三  友
右正本證乙與原本無異。
如不服本判決，應於判決送達後十日內，向本院提出上訴狀。
                                        書記官  盧  雅  婷
中      華      民      國    八十八    年     十一     月      九      日
附錄本判決論罪之法條：
傷害人之身體或健康者，處三年以下有期徒刑，拘役或一千元以下罰金。


司法院資訊處製作；財團法人民間司法改革基金會備份。
